Minutes et répertoires du notaire Michel MARTEL, 20 juin 1747 - 18 février 1762 (étude XXXIX)
Archives nationales
- Minutes de Michel MARTEL, 1746 - février 1762; MC/ET/XXXIX/392 - MC/ET/XXXIX/483
  - Minutes. 1751, mai - juillet, mai - juillet 1751; MC/ET/XXXIX/409
    - Obligation., 31 mai 1751; MC/ET/XXXIX/409
      Nom, qualité: (Mme ou Mlle) Lagarde de, Marie Louise.
      Nom, qualité: (M.) Rohault, Jean Baptiste Louis.
    - Notoriete, décès., 31 mai 1751; MC/ET/XXXIX/409
      Domicile: Parris
    - Testament., 1er juin 1751; MC/ET/XXXIX/409
      Nom, qualité: (M.) Adam, Georges.
      Profession: boutonnier (maître).
    - Main-levee., 2 juin 1751; MC/ET/XXXIX/409
      Nom, qualité: (M.) Aubert, Nicolas (bourgeois de Paris).
      Nom, qualité: (M.) Macadree, Jean.
      Profession: maitre d'hotel
    - Procuration déposee., 2 juin 1751; MC/ET/XXXIX/409
      Nom, qualité: (M.) Garnier, Jacques (bourgeois de Paris).
      Domicile: Aix.
      Nom, qualité: (M.) Gautier, Antoine.
      Nom, qualité: (M.) Chappotin, Jean Baptiste (bourgeois de Paris).
    - Apprentissage, met-mercier., 2 juin 1751; MC/ET/XXXIX/409
      Nom, qualité: (M.) Vernade, Claude.
      Nom, qualité: (M.) Leclerc, Jean Pantaleon.
    - Procuration déposee., 2 juin 1751; MC/ET/XXXIX/409
      Nom, qualité: (M.) Blanchet, Jean Pierre Marie (chevalier).
      Profession: trésorier de France.
    - Succession (main-levee)., 3 juin 1751; MC/ET/XXXIX/409
      Nom, qualité: (Mme ou Mlle) Ollonne d'(duchesse)
    - Quittance., 3 juin 1751; MC/ET/XXXIX/409
      Nom, qualité: (M.) Delamarche, Etienne.
      Domicile: Chessy-en-Brie-Pres-Lagny.
      Nom, qualité: (Mme ou Mlle) Lepivre, Marie Catherine.
    - Procuration déposee., 3 juin 1751; MC/ET/XXXIX/409
      Nom, qualité: (Mme ou Mlle) Desretours, Marguerite.
      Domicile: Fontainebleau.
      Nom, qualité: (M.) Lenoir, Francois.
      Profession: marchand-fourreur.
      Nom, qualité: (M.) Basset, Jean (bourgeois de Paris)
    - Succession (renonciation)., 4 juin 1751; MC/ET/XXXIX/409
      Nom, qualité: (Mme ou Mlle) Toullee, Marie Therese.
    - Procuration déposee., 4 juin 1751; MC/ET/XXXIX/409
      Nom, qualité: (M.) Boyer, Gaspard.
      Profession: prêtre de l'oratoire.
      Domicile: Aix-en-Provence.
      Nom, qualité: (M.) Oullier, Antoine (bourgeois de cobonne).
    - Succession (dépôt de pieces)., 4 juin 1751; MC/ET/XXXIX/409
      Nom, qualité: (M.) Renconnet, Wathier.
      Domicile: Villers-Luxembourg.
      Nom, qualité: (Mme ou Mlle) Foncin, Marie Anne.
      Domicile: Villers-Luxembourg
    - Bail amphiteotique, transport., 6 juin 1751; MC/ET/XXXIX/409
      Nom, qualité: (M.) Fournet, Jean Dominique.
      Profession: fermier.
      Domicile: Petit-Hangest(le).
      Nom, qualité: (M.) Fournet, Henri.
      Domicile: Quesnel-Pres-Mondidier(le), picardie.
      Nom, qualité: (M.) Fournet, Adrien (bourgeois de Paris).
      Nom, qualité: (Mme ou Mlle) Grenouillet, Marie.
    - Reconnaissance., 6 juin 1751; MC/ET/XXXIX/409
      Profession: Paris.
      Domicile: Mariee.
      Domicile: Quesnel-Pres-Mondidier(le)
    - Rente sur les états de Bourgogne, quittance de rachat., 7 juin 1751; MC/ET/XXXIX/409
      Nom, qualité: (M.) Patu, Jean Baptiste Claude (écuyer).
    - Inventaire après décès de Jacques Lamouche., 7 juin 1751; MC/ET/XXXIX/409
      Nom, qualité: (M.) Lamouche, Jacques.
      Profession: portier du couvent des Grands-Cordeliers.
      inventaire après décès; Lamouche, Jacques
    - Rente, constitution., 9 juin 1751; MC/ET/XXXIX/409
      Nom, qualité: (M.) Jonquet, Claude.
      Profession: maitre d'hotel.
    - Transport de créance (s)., 9 juin 1751; MC/ET/XXXIX/409
      Nom, qualité: (M.) Latty, Francois.
      Domicile: Strasbourg.
      Nom, qualité: (M.) Dugueret, Jean Baptiste Louis (bourgeois de Paris)
    - Rente, constitution., 9 juin 1751; MC/ET/XXXIX/409
      Nom, qualité: (Mme ou Mlle) Maury, Francoise.
    - Don mutuel., 11 juin 1751; MC/ET/XXXIX/409
      Nom, qualité: (M.) Payen, Jean Francois.
      Profession: domestique.
      Nom, qualité: (Mme ou Mlle) Dulis, Anne Yolande.
    - Main-levee., 12 juin 1751; MC/ET/XXXIX/409
      Nom, qualité: (M.) Jouzon, Gabriel.
      Profession: cabaretier.
      Domicile: Tournan-en-Brie.
      Nom, qualité: (M.) Pauly, Julien.
      Nom, qualité: (M.) Bertrand, Jacques.
    - Vente, maison, Asnieres, rue du Bacq., 13 juin 1751; MC/ET/XXXIX/409
      Nom, qualité: (M.) Maugis, Jean Baptiste.
      Nom, qualité: (Mme ou Mlle) Retrou, Marie Michelle.
    - Transaction., 13 juin 1751; MC/ET/XXXIX/409
      Nom, qualité: (M.) Beuzelin, Nicolas.
      Profession: jardinier (maître).
      Nom, qualité: (Mme ou Mlle) Chassemont, Gabrielle.
      Nom, qualité: (M.) Rossignol, Francois.
      Nom, qualité: (Mme ou Mlle) Chassemont, Marthe.
    - Reconstitution sur les postes., 15 juin 1751; MC/ET/XXXIX/409
      Profession: president en la chambre des comptes.
    - Transport., 15 juin 1751; MC/ET/XXXIX/409
      Nom, qualité: (M.) Leroy, Jacques Charles.
      Profession: peintre doreur (maître).
      Nom, qualité: (M.) Mouchou, Joseph Etienne.
    - Succession (main-levee)., 16 juin 1751; MC/ET/XXXIX/409
      Nom, qualité: (M.) Laute, Louis.
      Nom, qualité: (Mme ou Mlle) Beaujean, Marie.
    - Vente, maison, Courbevoye, carrefour., 16 juin 1751; MC/ET/XXXIX/409
      Domicile: Courbevoye.
      Nom, qualité: (Mme ou Mlle) Blute, Marie Catherine.
      Domicile: Courbevoiye.
      Nom, qualité: (Mme ou Mlle) Regnault, Jeanne.
      Domicile: Bezons.
      Nom, qualité: (M.) Clairin, Louis.
      Domicile: Bacq-de-Bezons(le)
    - Vente, terres, Ecouen., 17 juin 1751; MC/ET/XXXIX/409
      Nom, qualité: (M.) Lhomme, Jean Louis.
      Profession: officier de la maison du roi.
      Domicile: Colombes Pres Paris.
      Nom, qualité: (M.) Genty, Pierre.
      Profession: officier du roi.
      Domicile: Ecouen
    - Bail à loyer, appartement, Paris, rue des Dechargeurs., 17 juin 1751; MC/ET/XXXIX/409
      Nom, qualité: (M.) Sauvage, Claude (écuyer).
      Nom, qualité: (M.) Baudin, Bernard Pierre (bourgeois de Paris).
      Nom, qualité: (Mme ou Mlle) Chrestien, Suzanne Jeanne
    - Notoriete, décès., 18 juin 1751; MC/ET/XXXIX/409
      Nom, qualité: (M.) Bastion, Laurent.
      Profession: entrepreneur des travaux du roi
    - Main-levee., 18 juin 1751; MC/ET/XXXIX/409
      Nom, qualité: (M.) Polignac de Monpipeau de, Francois Camille (marquis).
      Nom, qualité: (Mme ou Mlle) La Garde de, Marie Louise.
    - Transport de rente., 21 juin 1751; MC/ET/XXXIX/409
      Nom, qualité: (M.) Fagnou, Jacques Jean (bourgeois de Paris).
      Nom, qualité: (Mme ou Mlle) Champagne de, Marie.
    - Apprentissage, met-perruquier., 21 juin 1751; MC/ET/XXXIX/409
      Nom, qualité: (M.) Koger, Charles Henri.
      Domicile: Carolsruhe, allemagne.
      Nom, qualité: (M.) Parent, Nicolas.
    - Constitution sur le clerge., 22 juin 1751; MC/ET/XXXIX/409
      Nom, qualité: (M.) Chollier, Claude (bourgeois de Paris).
    - Transport de rente fonciere., 22 juin 1751; MC/ET/XXXIX/409
      Nom, qualité: (M.) Delavoye, Nicolas.
      Profession: quincailler.
      Domicile: Estouy.
      Nom, qualité: (Mme ou Mlle) Payen, Elisabeth.
      Nom, qualité: (M.) Delannoy, Charles Louis (bourgeois de Paris)
    - Remboursement sur le clerge., 22 juin 1751; MC/ET/XXXIX/409
      Nom, qualité: (Mme ou Mlle) Guerin de Bruslart, Gabrielle Pelagie.
      Domicile: Roches-Levesques
    - Prise de possession, chapellenie, Paris, Saint-Germain-Lhauxerrois., 23 juin 1751; MC/ET/XXXIX/409
    - Mariage., 24 juin 1751; MC/ET/XXXIX/409
      Nom, qualité: (M.) Peromet, Pierre.
      Nom, qualité: (Mme ou Mlle) Prout, Jeanne Francoise.
    - Main-levee., 24 juin 1751; MC/ET/XXXIX/409
      Nom, qualité: (M.) Rabiot de, Denis Louis (sieur de mesle).
    - Constitution., 24 juin 1751; MC/ET/XXXIX/409
      Nom, qualité: (M.) Rouille, Pierre Jean (écuyer).
    - Vente, terres, Belleu-Pres-Soissons., 24 juin 1751; MC/ET/XXXIX/409
      Nom, qualité: (M.) Levesquue, Pierre (écuyer).
      Profession: gendarme de la garde.
      Nom, qualité: (Mme ou Mlle) Lonfaille de, Marie Catherine.
      Profession: appreteur de bas.
      Nom, qualité: (Mme ou Mlle) Marquisat, Marie Nicole.
    - Cautionnement, indemnite., 24 juin 1751; MC/ET/XXXIX/409
      Nom, qualité: (M.) Rabiot, Denis Louis (sieur de mesle).
      Nom, qualité: (M.) Livron de, Louis Francois (comte de lubersac).
      Profession: sous-lieutenant chevaux legers de la garde du roi
      indemnité; cautionnement
    - Succession, decharge, tableaux., 25 juin 1751; MC/ET/XXXIX/409
      Nom, qualité: (M.) Mailly de (comte).
    - Succession (dépôt de pieces)., 26 juin 1751; MC/ET/XXXIX/409
      Nom, qualité: (Mme ou Mlle) Richy, Blanche.
      Nom, qualité: (M.) Bron, Louis (bourgeois de lyon).
    - Procuration., 26 juin 1751; MC/ET/XXXIX/409
      Nom, qualité: (M.) Vauterel, Marcel (bourgeois de Paris).
      Nom, qualité: (M.) Molinier, Jacques (bourgeois de Paris).
    - Procuration., 27 juin 1751; MC/ET/XXXIX/409
      Profession: dame d'atour de la Dauphiné.
      Profession: lieutenant general des armées.
      Nom, qualité: (M.) Salles Du Fesq, Jean.
      Profession: depute du languedoc.
    - Quittance., 27 juin 1751; MC/ET/XXXIX/409
      Nom, qualité: (M.) Pochet, Jacques.
      Profession: chandeleier (maître).
      Nom, qualité: (M.) Polignac de, Francois Camille (marquis)
    - Succession (délivrance de legs)., 27 juin 1751; MC/ET/XXXIX/409
      Nom, qualité: (Mme ou Mlle) Sarrazin, Francoise.
      délivrance de legs
    - Succession(contribution entre créanciers)., 28 juin 1751; MC/ET/XXXIX/409
    - Procuration déposee., 29 juin 1751; MC/ET/XXXIX/409
      Nom, qualité: (M.) Delaselle, Philippe (bourgeois de Paris).
      Nom, qualité: (M.) Dubois, Francois (bourgeois de Paris)
    - Procuration., 30 juin 1751; MC/ET/XXXIX/409
      Nom, qualité: (Mme ou Mlle) Bourbon de, Louise Henriette (duchesse).
      Nom, qualité: (M.) Vallet de Sallignac, Pierre (sieur de mous).
      Profession: contrôleur des grains.
      Domicile: Marennes-en-Saintonge
    - Compte, loyers, Paris, hotel de Neelle., 30 juin 1751; MC/ET/XXXIX/409
      Nom, qualité: (personne morale) Lemoyne(hoirs).
      Nom, qualité: (M.) Lemoyne, Charles.
      Profession: macon,entrepreneur de batiment (maître).
      Nom, qualité: (M.) Ferrand, Jacques.
    - Constitution., 30 juin 1751; MC/ET/XXXIX/409
      Nom, qualité: (M.) Gauge, Nicolas.
      Nom, qualité: (Mme ou Mlle) Trousset, Marguerite Genevieve.
    - Rente, constitution., 1er juillet 1751; MC/ET/XXXIX/409
      Nom, qualité: (M.) Martin, Antoine (bourgeois de Paris)
    - Vente, meuble., 1er juillet 1751; MC/ET/XXXIX/409
      Nom, qualité: (M.) Beuzelin, Francois.
      Nom, qualité: (M.) Pelletier, Antoine.
    - Apprentissage, métier epicier., 1er juillet 1751; MC/ET/XXXIX/409
      Nom, qualité: (M.) Cornu, Pierre.
      Nom, qualité: (M.) Tinard, Jean Baptiste.
      Profession: epicier (marchand).
    - Transport., 1er juillet 1751; MC/ET/XXXIX/409
      Nom, qualité: (M.) Gaillard, Pierre.
      Profession: intendant prive (ancien).
      Nom, qualité: (M.) Gaillard, Jacques.
    - Traite, banque., 2 juillet 1751; MC/ET/XXXIX/409
      Nom, qualité: (M.) Gautier, Jean.
      Profession: ingenieur du roi.
      Domicile: Nancy.
      Nom, qualité: (M.) La Chenaye, Jacquet.
      Profession: directeur des postes.
      Domicile: Toul.
      Nom, qualité: (M.) Popinel, Christophe.
    - Retrocession., 2 juillet 1751; MC/ET/XXXIX/409
      Nom, qualité: (M.) Soudin, Louis (bourgeois de Paris).
      Nom, qualité: (Mme ou Mlle) Genoux, Francois.
      Profession: garcon de cuisine.
    - Obligation., 2 juillet 1751; MC/ET/XXXIX/409
      Nom, qualité: (M.) Vallee, Antoine (bourgeois de Paris).
      Profession: porteur de sel (officier jure).
      Nom, qualité: (M.) Delaistre, Nicolas (bourgeois de Paris).
    - Rente sur le roi, transport, aides et gabelles juin 1720., 2 juillet 1751; MC/ET/XXXIX/409
      Nom, qualité: (Mme ou Mlle) Gilles de Pavan, Gabrielle Suzanne.
      Profession: peintre.
    - Procuration., 2 juillet 1751; MC/ET/XXXIX/409
      Nom, qualité: (M.) Mancel, Michel.
      Profession: macon (maître).
      Nom, qualité: (Mme ou Mlle) Potin, Catherine Genevieve.
    - Declaration., 3 juillet 1751; MC/ET/XXXIX/409
      Nom, qualité: (M.) Mensat de Labastide, Jean Antoine.
      Nom, qualité: (M.) Ferroul de Laurens de, Barthelemy.
      Profession: capitaine
    - Traite, banque., 3 juillet 1751; MC/ET/XXXIX/409
    - Rente sur le roi, quittance de rachat, postes novembre 1735., 3 juillet 1751; MC/ET/XXXIX/409
      Nom, qualité: (M.) Pajot d' Onsenbray, Louis Leon (comte d' onsenbray).
      Profession: intendant general des postes.
    - Succession, contribution., 3 juillet 1751; MC/ET/XXXIX/409
      Nom, qualité: (M.) Thierry, Antoine (bourgeois de poissy).
    - Vente, terre, Belleville., 4 juillet 1751; MC/ET/XXXIX/409
      Nom, qualité: (M.) Bazard, Charles.
      Profession: officier à la monnaie.
      Domicile: Belleville.
      Profession: hautbois de la chambre du roi.
    - Mariage., 5 juillet 1751; MC/ET/XXXIX/409
      Nom, qualité: (M.) Demareuil de Contre, Alexandre Francois.
      Domicile: Contre (Somme).
      Nom, qualité: (Mme ou Mlle) Lefranc, Anne Marguerite.
      Domicile: Luzarches, baillon
    - Declaration., 6 juillet 1751; MC/ET/XXXIX/409
      Nom, qualité: (M.) Darde, Jean.
      Profession: fabricant de drap.
      Domicile: Carcassonne
    - Procuration, depot., 7 juillet 1751; MC/ET/XXXIX/409
      Nom, qualité: (M.) Cuiret, Joseph.
      Profession: quincaillier (marchand).
      dépôt de pièces; procuration
    - echange, vigne, Cormeilles-en-Parisis., 7 juillet 1751; MC/ET/XXXIX/409
      Domicile: Cormeilles-en-Parisis.
      Nom, qualité: (M.) Drouet, Jerome.
      Nom, qualité: (Mme ou Mlle) Poirier, Catherine.
      échange
    - Quittance, depot., 7 juillet 1751; MC/ET/XXXIX/409
      Nom, qualité: (M.) Barbier, Charles.
      Profession: fermier des droits du centieme.
      Nom, qualité: (M.) Raousset de Seillon de, Guillaume (marquis de seillon).
      Profession: conseiller au Parlement de Provence
      dépôt de pièces; quittance
    - Succession, quittance, legs., 8 juillet 1751; MC/ET/XXXIX/409
    - Bail, resiliation, appartement, Paris, rue Tiquetonne., 8 juillet 1751; MC/ET/XXXIX/409
      Nom, qualité: (M.) Tessier, Pierre Christophe.
      Profession: intendant des écuries du roi.
    - Inventaire après décès de Claude Rousset., 9 juillet 1751; MC/ET/XXXIX/409
      Nom, qualité: (M.) Rousset, Claude.
      Profession: tondeur de draps.
      inventaire après décès; Rousset, Claude
    - Mariage, consentement., 9 juillet 1751; MC/ET/XXXIX/409
      Nom, qualité: (Mme ou Mlle) Simon, Jeanne Madeleine.
      Nom, qualité: (M.) Hare, Claude.
      Profession: manouvrier.
    - Declaration., 9 juillet 1751; MC/ET/XXXIX/409
      Nom, qualité: (M.) Fauvel, Edmond.
      Nom, qualité: (M.) Carlier, Claude Gaspard.
    - Rente, constitution., 9 juillet 1751; MC/ET/XXXIX/409
      Nom, qualité: (M.) Jamart, Jean.
      Profession: clerc.
    - Traite d'office, office de procureur au parlement., 10 juillet 1751; MC/ET/XXXIX/409
      Nom, qualité: (M.) Moreau de Premont, Nicolas.
    - Decharge., 10 juillet 1751; MC/ET/XXXIX/409
      Nom, qualité: (M.) Ouvry D', Pierre.
      Profession: intéressé dans les affaires du roi.
      Nom, qualité: (Mme ou Mlle) Lion, Marie Anne.
      Profession: marchand de dentelles.
      Domicile: Bruxelles.
      Nom, qualité: (M.) Guillaume, Louis Antoine.
    - Rente fonciere, titre nouvel, terre, Saacy-sur-Marne., 11 juillet 1751; MC/ET/XXXIX/409
      Nom, qualité: (M.) Leroux, Simon.
      Domicile: Saacy-sur-Marne.
      Nom, qualité: (Mme ou Mlle) Robinet, Marie.
      Nom, qualité: (M.) Uleot, Philippe Claude.
    - Union de créanciers., 12 juillet 1751; MC/ET/XXXIX/409
    - Inventaire après décès de Jeanne Marguerite Delarue, veuve de Félix Jamart., 12 juillet 1751; MC/ET/XXXIX/409
      Nom, qualité: (M.) Jamart, Félix.
      inventaire après décès; Delarue, Jeanne Marguerite; Jamart, Félix
    - Rente viagere, constitution., 14 juillet 1751; MC/ET/XXXIX/409
      Nom, qualité: (M.) Andrault de Langeron, Louis Theodose (comte de langeron).
      Nom, qualité: (Mme ou Mlle) Bourbon de Sens, Elisabeth Alexandrine (princesse).
    - Rente, quittance de rachat., 14 juillet 1751; MC/ET/XXXIX/409
      Nom, qualité: (M.) Gellain, Jean Marie (bourgeois de Paris).
      Profession: drapier (marchand).
      Nom, qualité: (Mme ou Mlle) Vernay, Catherine Madeleine.
      Nom: (personne morale) Communaute Des Merciers de Paris
    - Quittance., 14 juillet 1751; MC/ET/XXXIX/409
      Nom, qualité: (Mme ou Mlle) Lemasson, Claudine.
      Nom, qualité: (M.) Dufour, Pierre.
      Profession: serrurier (maître).
    - Rente sur le roi, quittance de rachat, deux sols pour livres du dixieme decembre 1746., 15 juillet 1751; MC/ET/XXXIX/409
      Nom, qualité: (Mme ou Mlle) Rondelle, Marguerite.
      Nom, qualité: (M.) Hericourt, Louis.
      Profession: forain (marchand).
    - Union de créanciers, deliberation., 15 juillet 1751; MC/ET/XXXIX/409
      Profession: commandant
    - Procuration, depot., 16 juillet 1751; MC/ET/XXXIX/409
      Nom, qualité: (Mme ou Mlle) Polhec, Marie Louise.
      Nom, qualité: (M.) Destre, Jacques.
      Profession: epicier (marchand),contrôleur hotel-de-ville.
      Nom, qualité: (M.) Mesaiger, Charles.
    - Succession, liquidation., 16 juillet 1751; MC/ET/XXXIX/409
      Profession: portier.
    - Succession, dépôt de pieces., 16 juillet 1751; MC/ET/XXXIX/409
      Nom, qualité: (M.) Somis, Joseph Ignace.
      Profession: ingenieur.
    - Traite d'office, office de controleur du greffe de l'hotel de ville, Senlis., 16 juillet 1751; MC/ET/XXXIX/409
      Profession: epicier (marchand),contrôleur du greffe de l'hotel-de-ville.
      Nom, qualité: (M.) Cheron, Pierre Jerome (bourgeois de senlis)
    - Main-levee., 16 juillet 1751; MC/ET/XXXIX/409
      Nom, qualité: (M.) Ladainte, Francois.
      Nom, qualité: (M.) Bellier.
    - Declaration., 17 juillet 1751; MC/ET/XXXIX/409
      Nom, qualité: (Mme ou Mlle) Coustard, Jeanne.
      Nom, qualité: (M.) Combarel de Vernege de, Pierre Marie.
      Profession: mestre de camp
    - Vente, maison., 17 juillet 1751; MC/ET/XXXIX/409
      Nom, qualité: (M.) Cordier, Jean Francois.
      Profession: traiteur.
      Nom, qualité: (Mme ou Mlle) Breton, Marie.
      Nom, qualité: (M.) Jonot, Francois.
      Domicile: Civry-la-Foret (Yvelines)
    - Rente, quittance de rachat., 17 juillet 1751; MC/ET/XXXIX/409
      Nom, qualité: (M.) Leguay, Mathias.
      Profession: mercier (marchand).
    - Quittance., 18 juillet 1751; MC/ET/XXXIX/409
      Nom, qualité: (M.) Deshais, Etienne.
      Profession: boucher (marchand).
      Nom, qualité: (M.) Estaing D', Charles Henri (comte).
      Profession: colonel.
      Nom, qualité: (Mme ou Mlle) Rousselet de Chateauregnault, Marie Sophie.
    - Quittance., 21 juillet 1751; MC/ET/XXXIX/409
      Nom, qualité: (Mme ou Mlle) Sequeville de, Anne Marie.
      Nom, qualité: (M.) Beaulieu de, Jacques Georges.
      Profession: avocat au conseil.
      Nom, qualité: (M.) Tournier, Jacques Marc Antoine.
    - Vente, terre, Hangest-en-Santerre (Somme)., 22 juillet 1751; MC/ET/XXXIX/409
      Nom, qualité: (M.) Douvry, Pierre.
      Profession: faiseur de bas au métier.
      Nom, qualité: (Mme ou Mlle) Jolet, Jeanne Alexandrine.
      Nom, qualité: (M.) Dehengny, Antoine.
      Domicile: Hangest-en-Santerre (Somme)
    - Succession, transaction., 23 juillet 1751; MC/ET/XXXIX/409
      Nom, qualité: (M.) Camaysen, Jean.
      Profession: suisse de la chapelle du roi.
      Domicile: Marly
    - Procuration., 23 juillet 1751; MC/ET/XXXIX/409
      Nom, qualité: (M.) Vidor, Jacques.
      Nom, qualité: (Mme ou Mlle) Vidor, Marie Catherine.
      Nom, qualité: (M.) Vidor, Pierre.
      Profession: fripier (marchand).
    - Union de créanciers, dépôt d'especes., 23 juillet 1751; MC/ET/XXXIX/409
    - Rente sur les états de Bretagne, constitution., 24 juillet 1751; MC/ET/XXXIX/409
      Nom, qualité: (M.) Du Cluzel de Lachabrerie, Leonard.
    - Rente fonciere, transport., 24 juillet 1751; MC/ET/XXXIX/409
      Nom, qualité: (M.) Blanchard, Claude (bourgeois de Paris).
      Nom, qualité: (Mme ou Mlle) Potain, Marie Simone.
    - Mariage., 25 juillet 1751; MC/ET/XXXIX/409
      Nom, qualité: (M.) Breton, Mathurin Louis.
      Profession: exempt de la marechaussee.
      Domicile: Sevres.
      Nom, qualité: (Mme ou Mlle) Casaubon, Anne Francoise.
      Intervenant 3, 3:
      Nom, qualité: (M.) Orleans D', Louis (duc)
    - Mariage., 25 juillet 1751; MC/ET/XXXIX/409
      Nom, qualité: (M.) Martinet, Pierre.
      Profession: maitre de danse.
      Nom, qualité: (Mme ou Mlle) Motreaux, Marie Francoise.
    - Procuration, depot., 26 juillet 1751; MC/ET/XXXIX/409
      Nom, qualité: (Mme ou Mlle) Granges de Surgeres de Puiguyon de, Anne Francoise.
      Domicile: Guerche-sur-l'Aubois (la) (Cher).
      Nom, qualité: (M.) Hardy Petit de Laguerche, Alexis (marquis de la_guerche).
      Nom, qualité: (M.) Brisset, Francois (bourgeois de Paris)
    - Apprentissage, métier mercier., 26 juillet 1751; MC/ET/XXXIX/409
      Nom, qualité: (M.) Freron, Jean Baptiste.
      Domicile: Courcelles-Sapicourt.
      Nom, qualité: (M.) Devaux, Melon.
    - Vente, terre, seigneurie., 26 juillet 1751; MC/ET/XXXIX/409
      Nom, qualité: (M.) Baugy Dufey de, Louis Eugene.
      Domicile: Nailly (Yonne), fay.
    - Succession, abandon., 27 juillet 1751; MC/ET/XXXIX/409
      Nom, qualité: (M.) Delafons de Laplesnoye, Charles.
      Profession: lieutenant colonel.
      Domicile: Englancourt (Aisne), plesnoye (la)
    - Transport, créance., 27 juillet 1751; MC/ET/XXXIX/409
      Nom, qualité: (M.) Sabatery, Isaac (bourgeois de Paris).
      Nom, qualité: (M.) Dumas, Pierre (bourgeois de Paris)
    - Desistement, plainte., 27 juillet 1751; MC/ET/XXXIX/409
      Nom, qualité: (M.) Lehetlard, Jonas Christophe.
      Profession: marechal-ferrant (garcon).
      Nom, qualité: (M.) Fiche, Thomas.
    - Rente, constitution., 28 juillet 1751; MC/ET/XXXIX/409
      Nom, qualité: (M.) Sandrie, Gilles Jerome.
      Profession: charpentier,entrepreneur des batiments du roi.
      Nom, qualité: (M.) Rouille, Pierre Jean.
    - Obligation., 29 juillet 1751; MC/ET/XXXIX/409
      Nom, qualité: (Mme ou Mlle) Bourbon de Sens de, Elisabeth Alexandrine (princesse).
    - Quittance., 29 juillet 1751; MC/ET/XXXIX/409
      Nom, qualité: (M.) Girardet, Anatole.
      Profession: postillon.
      Nom, qualité: (Mme ou Mlle) Dorgny, Pauline.
      Nom, qualité: (M.) Bryon de (marquis)
    - Procuration, depot., 29 juillet 1751; MC/ET/XXXIX/409
      Nom, qualité: (Mme ou Mlle) Candellie, Marguerite.
      Domicile: Pajay (Isère), clerbaudieres (les).
      Nom, qualité: (Mme ou Mlle) Reignenron, Marie.
    - Apprentissage, métier mercier., 31 juillet 1751; MC/ET/XXXIX/409
      Nom, qualité: (M.) Hecquet, Alexandre.
      Nom, qualité: (M.) Bertin, Pierre.
    - Obligation., 31 juillet 1751; MC/ET/XXXIX/409
      Nom, qualité: (Mme ou Mlle) Guesdon, Marguerite Angelique.
      Nom, qualité: (M.) Heu D', Charles.
      Domicile: Commissaire Ordinaire des Guerres.
      Nom, qualité: (M.) Paillasson, Sylvain.
  - Minutes. 1751, août - octobre, août - octobre 1751; MC/ET/XXXIX/410
    - Quittance., 1er août 1751; MC/ET/XXXIX/410
      Nom, qualité: (M.) Roger Dit Chambery, Claude (bourgeois de Paris).
      Nom, qualité: (Mme ou Mlle) Pinot, Marie.
      Profession: blanchisseuse de linge.
      Nom, qualité: (M.) Oudet de Lisle, Claude.
      Relations: au service de l'intervenant 4.